【裁判字號】    99,司財管,22
【裁判日期】    990416
【裁判案由】    選任遺產管理人
【裁判全文】
臺灣彰化地方法院民事裁定            99年度司財管字第22號
聲  請  人  內政部營建署
法定代理人  丙○○
代  理  人  甲○○
關  係  人  乙○○
上列聲請人聲請為被繼承人陳貴堯選任遺產管理人事件，本院裁
定如下：
    主  文
選任乙○○為被繼承人陳貴堯之遺產管理人。
程序費用由被繼承人陳貴堯之遺產負擔。
    理  由
一、本件聲請意旨略以：聲請人係被繼承人陳貴堯（男，民國36
    年4月8日出生，身分證統一編號：Ｚ000000000號，生前籍設
    臺灣省彰化縣彰化市○○里○鄰○○路○段326號之5二樓）
    之債權人，被繼承人於民國94年7月4日死亡，其全體繼承人
    均已拋棄繼承而無遺產管理人，致聲請人之債權無法行使，
    為保障權益，爰依民法第1178條第2項向本院聲請選任遺產
    管理人等語。
二、按：繼承開始時，繼承人之有無不明，而無親屬會議或親屬
    會議未於一個月內選定遺產管理人者，利害關係人得聲請法
    院選任遺產管理人，此觀民法第1177條、第1178條第2項規
    定自明。
三、次按：先順序繼承人均拋棄其繼承權時，由次順序之繼承人
    繼承；其次順序繼承人有無不明或第四順序之繼承人均拋棄
    其繼承權者，準用關於無人承認繼承之規定，民法第1176條
    第6項定有明文。
四、查：聲請人主張之事實，業據提出被繼承人乙○○之除戶戶
    籍謄本影本、繼承系統表、土地謄本影本、建物謄本影本、
    抵押權設定契約書影本、國民住宅貸款借據影本、國民住宅
    貸款契約影本、他項權利證明書影本、本院96年10月3日彰
    院賢家儒94年度繼835字第0960041160號函影本、內政部營
    建署88年8月12日八八營署北管字第051114號函影本、內政
    部營建署88年8月26日八八營署北財管字第053319號函影本
    各一份為證，並經本院依職權調取本院94年度繼字第835號
    拋棄繼承卷宗，經核無訛，堪信屬實，且與上開規定並無違
    誤，故聲請人選任遺產管理人之聲請應予准許。
五、次查：本院審酌乙○○（男，民國62年9月17日出生，身分
    證統一編號：Ｚ000000000號，籍設臺灣省臺中市○○區○○
    里○○鄰○○路○段258之1號九樓）為被繼承人陳貴堯之長子
    ，雖已拋棄繼承，惟其與被繼承人關係密切，被繼承人死亡
    時又與之生前為同一戶籍地，此有戶籍謄本一份在本院94年
    度繼字第835號拋棄繼承卷內可稽，衡情其對於被繼承人之
    債權債務關係應較他人清楚，且年紀又非老邁，應堪勝任遺
    產管理之務，故選任乙○○為被繼承人之遺產管理人。
六、依非訟事件法第157條，爰裁定如主文。
七、如對本裁定抗告，須於裁定送達後10日之不變期間內，向本
    院提出抗告狀，並繳納抗告費新臺幣1,000元。
中    華    民    國    99    年    4     月    16    日
                  家事法庭      司法事務官  康景翔

司法院資訊處製作；財團法人民間司法改革基金會備份。
